【裁判字號】    99,聲,270
【裁判日期】    991130
【裁判案由】    停止執行
【裁判全文】
臺灣板橋地方法院民事裁定               99年度聲字第270號
聲  請  人  趙宜翠即趙姚翠）.
相  對  人  永豐商業銀行股份有限公司
法定代理人  邱正雄
上列當事人間因99年度訴字2415號債務人異議之訴事件，聲請人
聲請停止執行事件，本院裁定如下：
    主  文
聲請人供擔保新臺幣壹拾陸萬捌仟壹佰玖拾柒元後，本院九十九
年度司執字第四七０七０號強制執行事件之強制執行程序，於本
院九十九年度訴字第二四一五號債務人異議之訴事件判決確定或
因和解、撤回等而終結之前，應暫予停止。
    理  由
一、按有回復原狀之聲請，或提起再審或異議之訴，或對於和解
    為繼續審判之請求，或提起宣告調解無效之訴、撤銷調解之
    訴，或對於許可強制執行之裁定提起抗告時，法院因必要情
    形或依聲請定相當並確實之擔保，得為停止強制執行之裁定
    ，強制執行法第18條第2 項定有明文。依此規定，只須當事
    人提起異議之訴，在該異議之訴確定前，法院如認有必要，
    得依職權為停止執行之裁定；其在當事人願供擔保，聲請停
    止強制執行時，法院亦非不得依其聲請，定相當並確實之擔
    保，為停止強制執行之裁定，最高法院93年度台抗字第723
    號裁定意旨參照。再依強制執行法第18條第2 項定擔保金額
    而准許停止強制執行之裁定者，該項擔保係備供債權人因停
    止執行所受損害之賠償，其數額應依標的物停止執行後，債
    權人未能即時受償或利用該標的物所受之損害額，或其因另
    供擔保強制執行所受之損害額定之，非以標的物之價值或其
    債權額為依據，最高法院91年台抗第429 號裁定要旨參照。
二、查聲請人於本院99年度司執字第47070 號強制執行事件之執
    行程序終結前向本院對相對人提起債務人異議之訴，業經本
    院職權調取前揭執行卷及聲請人民事起訴狀影本，蓋有民國
    99年11月25日本院收件章可稽，堪信為真正，是以本件執行
    程序仍在進行中，且聲請人所提債務人異議之訴，亦經本院
    以99年度訴字第2415號案件受理在案，職此，參酌前開說明
    聲請人聲請停止強制執行為有理由，應予准許。
三、次查本院99年度司執字第47070 號強制執行事件，相對人係
    以臺灣臺北地方法院91年度執字第1284號債權憑證為執行名
    義，向本院民事執行處聲請強制執行，其對於本件聲請人之
    執行債權額為新臺幣（下同）1,009,184 元，亦經本院調閱
    上開執行卷宗查明屬實。至於聲請人應供擔保之擔保金額部
    分，本院斟酌相對人因本件停止強制執行程序所可能招致之
    損害，應為延後取得該金錢為使用收益之損失，並參諸民法
    第203條規定，應以週年利率百分之5計算其相當於利息之損
    失為適當。從而本院於99年11月25日受理聲請人所提債務人
    異議之訴，訴訟標的金額為1,009,184元，未逾150萬元，該
    案為不得上訴第三審之案件，參酌司法院訂頒各級法院辦案
    期限實施要點之規定，第一、二審通常程式審判案件之期限
    分別為1年4月、2 年，共計3年4月，據此預估聲請人提起債
    務人異議之訴而致相對人之執行延宕期間約為3年4月，如以
    相對人在上開強制執行程序中主張之債權本金，按法定週年
    利率5%計算，則相對人因停止執行可能遭受之利息損失為16
    8,197元【計算式：1,009,184×（3＋4/12）×5%＝168,197
    ，元以下四捨五入】。是本院認本件聲請人聲請停止強制執
    行應供擔保之金額以168,197元為相當，爰酌定如主文第1項
    所示之相當擔保金額，予以准許。
四、爰依強制執行法第18條第2 項，裁定如主文。
中    華    民    國    99    年    11    月    30    日
                  民事第二庭  法  官  連育群
以上正本係照原本作成
如對本裁定抗告須於裁定送達後10日內向本院提出抗告狀，並繳
納抗告費新臺幣1000元
中    華    民    國    99    年    11    月    30    日
                              書記官  溫婷雅

司法院資訊處製作；財團法人民間司法改革基金會備份。
